# 施工企业租赁合同的识别

提问人：naruto6852 时间：2021-08-10 08:05:10
关于施工企业（甲方）签订施工设备租赁合同，是否属于新准则规定的租赁合同的问题。
合同条款：
1 、租赁期间：暂定 3 个月，具体以甲方签署的进退场通知为准（实际会根据施工完成情况而定）
2 、租赁方式：台班租赁，约定固定数量的台班，以及每一个台班对应的工程量（相当于约定了总工程量）
3 、租赁内容：工程设备清单，约定了具体型号，但未对替换权进行相关约定。并且约定：设备清单仅为暂估，乙方需根据项目实际情况增加设备。
4 、权利义务：乙方需配备操作员，需在甲方的要求和指挥下进行施工，服从甲方调遣。
问题：
1 、准则对于租赁的定义是“在一定期间内，出租人将资产的使用权让与承租人以获取对价的合同”，从本合同条款来看，是否符合“一定期间”的定义？
2 、已识别资产：从租赁内容看，是否存在已识别资产？
3 、从权利义务来看，甲方是否获得了相关资产的使用权？
4 、假设该合同存在已识别资产（例如租赁资产为一辆指定车牌号的工程车），且使用权已转移给甲方（乙方操作员听从甲方指挥调遣进行施工），该合同对于租赁期间的约定（约定总工程量而非总期间）是否影响其属于一项租赁合同？

回答人：chenyiwei
这种交易更接近于获得特定的机械运作和处理能力，而并不看重特定已识别资产的使用权。个人理解像这类情况可以不按照租赁处理，而是作为接受服务处理，根据报告期内实际完成的工作量和合同约定的结算金额计入工程施工成本。